# 预付投资款如何处理

提问人：hunaipeng 时间：2011-12-26 21:12:13
回复 nhkb 的帖子
母公司报表可以计入长期股权投资，同时在附注中披露下子公司正在办理工商登记的事实即可。

回答人：chenyiwei
个人比较倾向于：母公司个别报表上体现为预付投资款（因为子公司在法律上尚未注册成立）。如果该子公司有少数股东的，则少数股东的出资可以纳入合并报表并列报为少数股东权益。